臺灣高等法院臺中分院刑事判決　　　　96年度上易字第1050號
上　訴　人
即　被　告　丁○○
　　　　　　　　　　　號
上列上訴人因竊盜案件， 不服臺灣臺中地方法院 96年度易字第
584號 中華民國96年5月3日第一審判決（起訴案號：臺灣臺中地
方法院檢察署96年度偵字第2358號），提起上訴，本院判決如下
：
    主  文
原判決撤銷。
丁○○攜帶兇器，毀越門扇竊盜，處有期徒刑拾月，減為有期徒
刑伍月，如易科罰金，以新台幣壹仟元折算壹日。扣案之手套壹
雙、手電筒及一字型起子各壹支，均沒收。
    事  實
一、丁○○基於意圖為自己不法所有之犯意，攜帶其所有之手套
    1雙、手電筒1支、 及客觀上足供為兇器使用之一字型起子1
    支為行竊工具，於民國96年1月14日凌晨3時40分許，進入臺
    中縣大甲鎮○○路2187號乙○○所營之檳榔攤隔壁之空屋，
    自該空屋二樓侵入乙○○經營檳榔攤無人居住之房屋二樓，
    再從該屋二樓與一樓間之空洞進入檳榔攤一樓，竊取香菸24
    包、數位相機1台、及現金新臺幣（下同）8010元， 再從檳
    榔攤該屋二樓侵入二樓與其相通之經國路2185號無人居住之
    「新阿華小吃部」，接續竊取「新阿華小吃部」負責人陳麗
    真置於該處之點唱機內之零錢，並以一字型起子破壞該屋分
    隔二樓與一樓之安全設備鐵皮門，再踰越該鐵皮門至一樓竊
    取置於一樓之點唱機內之零錢，共約竊取1000元得手。嗣因
    設於上開鐵皮門之保全設備發出警報，保全公司人員迅即報
    警，台中縣警察局大甲分局日南派出所員警曾朝慶據報趕至
    現場，適見丁○○手提一個袋子步出上開空屋側門，進入其
    所駕駛之2270－HA號車內，經警上前盤查，始為警查獲，並
    當場扣得香菸24包、數位相機1台、 款9010元（上開物
    ，其中1000元業由「新阿華小吃部」現場經理丙○○領回，
    其餘已全部由檳榔攤負責人乙○○領回）、及手套1雙、手
    電筒1支、一字型起子1支。
二、案經臺中縣警察局大甲分局報請臺灣臺中地方法院檢察署檢
    察官偵查起訴。
    理  由
一、按被告以外之人於審判外向法官所為之陳述，得為證據，刑
    事訴訟法第159條之1第1項定有明文。 被告以外之人於審判
    外之陳述，雖不符前四條之規定，而經當事人於審判程序同
    意作為證據，法院審酌該言詞陳述或書面陳述作成時之情況
    ，認為適當者，亦得為證據；當事人、代理人或辯護人於法
    院調查證據時，知有第159條第1項不得為證據之情形，而未
    於言詞辯論終結前聲明異議者，視為有前項之同意，同法第
    159條之5第1、2項亦定有明文。本件證人乙○○、丙○○於
    警詢時、及證人乙○○、丙○○、曾朝慶於原審受命法官至
    現場勘驗時所為證述，依上開刑事訴訟法之規定，應有證據
    能力，先此敘明。
二、前揭竊盜之事實，業據上訴人即被告丁○○於警詢、偵查、
    及原審供承在卷，並據證人乙○○、丙○○於警詢及原審證
    述屬實，另據證人即據報趕到案發現場查獲被告之員警曾朝
    慶於原審證述綦詳，復據原審受命法官至案發現場履勘無誤
    ，有勘驗筆錄在卷可按（原審卷第101～104頁）又有照片、
    物認領保管單附卷可稽，及手套一雙、手電筒與一字型起
    子各1支扣案可資佐證。
三、被告於原審雖翻異前詞，矢口否認其行竊時有攜帶一字型起
    子，辯稱扣案之一字型起子，原係放在車內副駕駛座上，伊
    行竊時並未隨身攜帶，於遭員警盤查前，伊才將該一字型起
    子放入裝所竊贓物及行竊時所帶手電筒、手套之袋子內云云
    。惟查：(1)被告於警詢時業據供承扣案之手套、手電筒、一
    字型起子，係其於行竊時所使用之工具（偵查卷第11頁），
    於偵查中亦不諱言其於行竊時有攜帶起子，是因為帶著於需
    要時即可使用（偵查卷第36頁）。(2)上開點唱機如未使用工
    具，徒手無法打開，上開鐵皮門在本案發生前，丙○○曾以
    手扳過，亦無法板開等情，業據證人丙○○於原審審理中結
    證明確（原審卷第61頁、第69頁）。(3)本件據報趕至現場之
    員警查獲被告後，旋即會同保全公司人員及被告至「新阿華
    小吃部」屋內查看，當時「新阿華小吃部」一、二樓之點唱
    機或被撬開，或有被起子撬過之痕跡，被撬開之點唱機內裝
    錢之木盒均被取出丟置於外面，上開鐵皮門邊緣亦有三處被
    撬開之痕跡等情，亦據證人曾朝慶於原審審理中及受命法官
    至現場勘驗時結證明確。(4)被告於上開點唱機所竊零錢約10
    00元，業據被害人丙○○於警詢時供明在卷（偵查卷第18頁
    ），並經其領回款1000元，亦有物認領保管單附卷足憑
    （偵查卷第19頁），被告於偵查中亦供承其自「新阿華小吃
    部」店內之點唱機取出硬幣1000元，於原審準備程序中復坦
    承其在「新阿華小吃部」竊得1000元硬幣屬實（原審卷第28
    頁）。(5)參以被告於警詢時或供稱其在「新阿華小吃部」沒
    有竊得財物，只有撬開該處之點唱機；或供稱其在該店內之
    點唱機有竊得財物，但不知道多少錢；於原審或供稱其未進
    入「新阿華小吃部」， 亦未在該處偷竊（原審卷第9、10頁
    ）；或供稱其確實有從點唱機拿到錢，大約拿了數百元，是
    從退幣口拿的；經原審詢以其究竟拿了多少錢，其旋又改稱
    大約只拿了一百餘元（原審卷第64頁），所供反覆不一，然
    其既經供稱係自上開點唱機竊得1000元，與被害人丙○○所
    陳相符，被害人丙○○亦經領回1000元，縱被告於行竊當時
    ，衡情應難謂已在竊所清點所竊零錢確屬1000元無誤，惟被
    告所撬開之點唱機有數台，其中之零錢若非大約有1000元，
    而係不過百餘元或數百元，以被告應訊時一再閃爍避就之特
    性，殊難想像其所竊僅百餘元或數百元，而願附和被害人之
    陳述即供認為1000元，是被告自上開點唱機所竊之零錢是否
    恰為1000元，固難正確認定，惟被告在該處所竊之零錢大約
    為1000元，應足堪認定。
四、證人丙○○於原審審理中雖一度證稱上開鐵皮門原本就有點
    壞，用手就可以破壞，案發後其到現場看到點唱機好好的，
    機台沒有被打開，機台的鎖也沒有被破壞云云，該部分所證
    核與實情不符，應係經被告之配偶洪佳慧代被告與被害人乙○○、陳麗真和解後，證人丙○○基於同情心，始故為迴護
    被告之詞，有和解書附卷可參（原審卷第35、36頁），尚難
    資為有利於被告之認定。被告所辯，無非避就之詞，不足採
    信。事證明確，被告犯行，堪以認定。
五、按刑法第321條第1項第3款之攜帶兇器竊盜罪， 係以行為人
    攜帶兇器竊盜為其加重條件，此所謂兇器，其種類並無限制
    ，凡客觀上足對人之生命、身體、安全構成威脅，具有危險
    性之兇器均屬之，且祇須行竊時攜帶此種具有危險性之兇器
    為已足，並不以攜帶之初有行兇之意圖為必要（最高法院79
    年臺上字第5253號判例意旨參照）。查扣案之一字型起子，
    前端為金屬材質，質地堅硬，有一字型起子及卷附之照片足
    憑，足見在客觀上係屬足以供為傷人生命、身體之器械，顯
    為具有危險性之兇器無疑。 復按刑法第321條第1項第2款所
    謂之毀越門扇，係指毀越住宅、店舖或其他建築物（包括公
    寓、大廈內之各住戶或店舖）之門扇而言，上開檳榔攤與「
    新阿華小吃部」雖係共同以一個鐵皮牆垣阻隔內外，二樓部
    分相通，然各以一個鐵皮門防止外人自二樓進入各該房屋一
    樓，則「新阿華小吃部」之鐵皮門，即仍應屬門扇。核被告
    丁○○所為，係犯刑法第321條第1項第3款、第2款之攜帶兇
    器毀越門扇竊盜罪。上開檳榔攤與「新阿華小吃部」，均非
    住宅，亦非有人居住之建築物，業據證人乙○○、丙○○於
    原審理證述在卷（原審卷第59頁、第70頁），起訴書誤認被
    告係構成刑法第321條第1項第1款之加重條件， 漏未認定被
    告應構成刑法第321條第1項第2款、第3款之加重條件，均有
    未洽。被告從上開空屋先後至上開檳榔攤及「新阿華小吃部
    」內行竊，既係於密接時地為之，屬接續犯，只成立一個加
    重竊盜罪。 本件被告犯罪在96年4月24日以前，合於依中華
    民國九十六年罪犯減刑條例減刑之規定，應依該條例之規定
    予以減刑。 扣案之手電筒、一字型起子各1支、及手套一雙
    ，均係被告所有供行竊所用之物，業據被告供明在卷，應予
    沒收。
六、原審對被告論罪科刑，固非無見，惟原審認定被告僅在「新
    阿華小吃部」之點唱機竊得百餘元，認定事實尚有未合，且
    未及依上開減刑條例予以減刑，亦有未洽。被告上訴意旨空
    言指摘原判決不當，雖無理由，惟原判決既有上開可議之處
    ，本院應將原判決撤銷改判，爰審酌被告犯罪之動機、目的
    、手段、所生之危害、及於犯後反覆飾詞矯辯，毫無悔意，
    犯後態度不佳等一切情狀，量處有期徒刑十月，減為有期徒
    刑五月，並諭知易科罰金之折算標準。扣案之手電筒及一字
    型起子各1支、手套一雙，併依法宣告沒收。
七、被告經合法傳喚，無正當理由未到庭，爰不待其陳述，逕行
    判決。
八、據上論斷， 應依刑事訴訟法第371條、第369條第1項前段、
    第364條、第299條第1項前段，刑法第321條第1項第2款、第
    3款、第38條第1項第2款， 中華民國九十六年罪犯減刑條例
    第2條第1項第3款、 第3條第1項第15款、第7條、第9條，判
    決如主文。
本案經檢察官甲○○到庭執行職務。
中　　華　　民　　國　　96　　年　　7 　　月　　26　　日
                  刑事第十庭    審判長法　官  林 照 明
                                      法　官  李 平 勳
                                      法　官  蔡 名 曜
不得上訴。
上列正本證明與原本無異。
                                      書記官  劉 智 文
中　　華　　民　　國　　96　　年　　8 　　月　　3 　　日
